【裁判字號】    97,易,613
【裁判日期】    980122
【裁判案由】    違反著作權法
【裁判全文】
臺灣宜蘭地方法院刑事判決               97年度易字第613號
公  訴  人  臺灣宜蘭地方法院檢察署檢察官
被      告  甲○○
上列被告因違反著作權法案件，經檢察官提起公訴（96年度偵字
第3797號），本院判決如下：
    主  文
甲○○犯著作權法第九十二條之侵害著作財產權罪，處有期徒刑
伍月，如易科罰金，以新台幣壹仟元折算壹日，緩刑貳年，附表
一所示之物沒收。
    事  實
一、甲○○明知附表二所示225首音樂詞曲著作物，分別係屬滾
    石國際音樂股份有限公司、華納國際音樂股份有限公司、上
    華國際企業股份有限公司、福茂唱片音樂股份有限公司、科
    藝百代股份有限公司（現已更名為金牌大風音樂文化股份有
    限公司）、新力博德曼音樂娛樂股份有限公司、豐華唱片股
    份有限公司、環球國際音樂股份有限公司、艾迴股份有限公
    司等九家公司享有著作財產權之音樂著作物，竟基於侵害上
    開公司著作財產權之單一犯意，未經上開公司之同意或授權
    ，自民國94年12間起至96年7月19日止，在其位於宜蘭縣宜
    蘭市○○路145巷6號處所內，以其所有之電腦連結網際網路
    ，在無名網站BLOG上，架設「歷年BILLBOARD歌曲分享及下
    載」網站（網址：www.wretch.cc/blog/kaechyun），將上
    開歌曲上傳至「歷年BILLBOARD歌曲分享及下載」網站上，
    以此方法提供予網際網路上之不特定人點選後於線上聆聽，
    而以公開傳輸之方式，侵害上開公司之音樂著作財產權。
二、案經滾石國際音樂股份有限公司、華納國際音樂股份有限公
    司、上華國際企業股份有限公司、福茂唱片音樂股份有限公
    司、科藝百代股份有限公司、新力博德曼音樂娛樂股份有限
    公司、豐華唱片股份有限公司、環球國際音樂股份有限公司
    、艾迴股份有限公司訴由內政部警政署保安警察第二總隊第
    一大隊第一中隊報請臺灣宜蘭地方法院檢察署檢察官偵查起
    訴。
    理  由
一、訊據被告甲○○於本院警、偵訊，及本院審理中，對於上開
    犯行均坦承不諱。而內政部警政署保安警察第二總隊第一大
    隊第一中隊於96年7月19日下午1時30分許，至被告位於宜蘭
    市○○路145巷6號住處搜索，扣得電腦主機1台、電源線1條
    ，有本院96年度聲搜字第194號搜索票影本、搜索扣押筆錄
    、扣押物品目錄表、現場照片2幀等件在卷可證（警卷第1、
    9至13頁）。而附表二所示歌曲均係前揭告訴人公司享有著
    作財產權之歌曲，有財團法人國際歌曲唱片業交流基金會所
    提歌曲清單（警卷第27至33頁）、鑑識報告書（警卷第72頁
    ）附卷可證。復有被告架設之「歷年BILLBOARD歌曲分享及
    下載」網站列印資料（警卷第14至25頁、34至51頁），及無
    名小站網站檢送之被告帳戶資料（警卷第55頁）、中華電信
    數據通信分公司中區客服中心就登入IP資料回覆單（警卷第
    60至62頁）等件在卷可佐。綜上所述，本件事證明確，被告
    犯行堪以認定，應依法論科。
二、核被告甲○○所為，係犯著作權法第92條擅自以公開傳輸方
    式侵害他人著作財產權罪。另按刑事法若干犯罪行為態樣，
    本質上原具有反覆、延續實行之特徵，立法時既予特別歸類
    ，定為犯罪構成要件之行為要素，則行為人基於概括之犯意
    ，在密切接近之一定時、地持續實行之複次行為，倘依社會
    通念，於客觀上認為符合反覆、延續性之行為觀念者，於刑
    法評價上，即應僅成立1罪，俾免有重複評價、刑度超過罪
    責與不法內涵之疑慮；學理上所稱「集合犯」之職業性、營
    業性或收集性等具有重複特質之犯罪均屬之，例如經營、從
    事業務、收集、販賣、製造、散布等行為概念者是，最高法
    院95年度台上字第1079號判決要旨可資參照，查本件被告基
    於公開傳輸多數歌曲之單一犯意，由不特定人在其網頁自行
    點選聽取歌曲，被告所犯係屬公開傳輸，性質上接近前開判
    決所指之「散布」，僅其行為客體為無體財產權，故以「傳
    輸」定義，而被告上開行為同具反覆實施性質，且時間密接
    ，手法相近，可認係實質上一罪。爰審酌被告未經著作財產
    權人之同意或授權，利用網際網路以供不特定網友得以聽取
    前述告訴人之音樂著作，依其犯罪之動機、目的、手段、犯
    罪所生之損害，及犯罪後坦承犯行，態度良好等一切情狀，
    量處如主文所示之刑，及諭知易科罰金之折算標準，以示懲
    儆。查被告前未曾受有期徒刑以上刑之宣告，有卷附臺灣高
    等法院被告前案紀錄表可按，經此起訴審判，當知所警惕，
    信無再犯之虞，本院認所宣告之刑以暫不執行為適當，併諭
    知緩刑2年，以啟自新。扣案如附表一所示之物，係屬被告
    所有，且供其犯罪所用之物，業據被告自承在卷，依著作權
    法第98條宣告沒收。
據上論斷，應依刑事訴訟法第299條第1項前段，著作權法第92條
、第98條，刑法第11條前段、第41條第1項前段、第74條第1項第
1款，判決如主文。
本案經檢察官郭欣怡到庭執行職務
中    華    民    國    98    年    1     月    22    日
                  刑事第四庭法  官  辜漢忠
以上正本證明與原本無異。
如不服本判決應於收受送達後十日內向本院提出上訴書狀，並應
敘述具體理由；其未敘述上述理由者，應於上訴期間屆滿後二十
日內向本院補提理由書(均須按他造當事人之人數附繕本)「切勿
逕送上級法院」。
                            書記官  許麗汝
中    華    民    國    98    年    1     月    22    日
附表一
┌───┬─────────────────┐
│編  號│      應  沒  收  之  物          │
├───┼─────────────────┤
│ 一   │電腦主機壹台                      │
├───┼─────────────────┤
│ 二   │電源線壹條                        │
└───┴─────────────────┘
附錄本案論罪科刑法條
著作權法第92條
擅自以公開口述、公開播送、公開上映、公開演出、公開傳輸、
公開展示、改作、編輯、出租之方法侵害他人之著作財產權者，
處3年以下有期徒刑、拘役、或科或併科新臺幣75萬元以下罰金
。


司法院資訊處製作；財團法人民間司法改革基金會備份。
